【裁判字號】    94,上更(一),300
【裁判日期】    950803
【裁判案由】    違反毒品危害防制條例
【裁判全文】
臺灣高等法院高雄分院刑事判決     94年度上更(一)字第300號
上  訴  人  臺灣屏東地方法院檢察署檢察官
被      告  丁○○
選任辯護人  曾慶雲  律師
被      告  戊○○
                    （暫押臺灣高雄監獄）
選任辯護人  康清敬  律師
上列上訴人因被告違反毒品危害防制條例案件，不服臺灣屏東地
方法院91年度訴字第547 號中華民國91年10月9 日第一審判決（
起訴案號：臺灣屏東地方法院檢察署90年度偵字第6576號、91年
度偵緝字第9 號），提起上訴，判決後，經最高法院發回更審，
本院判決如下：
    主  文
原判決撤銷。
戊○○共同連續販賣第一級毒品，處有期徒刑拾壹年，海洛因拾
貳包（淨重貳拾壹點貳玖公克），均沒收銷燬；扣案盛裝海洛因
之包裝袋拾貳只、門號0000000000行動電話壹支（不含SIM 卡）
，均沒收；犯罪所得新台幣拾壹萬肆仟伍佰元沒收之（其中新台
幣貳仟元部分，與丁○○連帶沒收），如全部或一部不能沒收時
，以其財產抵償之。
丁○○共同連續販賣第一級毒品，處有期徒刑拾年，海洛因拾貳
包（淨重貳拾壹點貳玖公克），均沒收銷燬；扣案盛裝海洛因之
包裝袋拾貳紙、門號0000000000行動電話壹支（不含SIM 卡），
沒收；犯罪所得新台幣貳仟元與戊○○連帶沒收，如全部或一部
不能沒收時，以其財產抵償之。
      事      實
一、戊○○與丁○○為男女朋友關係，均明知海洛因業經政府公
    告為毒品危害防制條例第2 條第2 項第1 款第一級毒品，不
    得非法持有、販賣，竟仍共同基於營利之概括犯意聯絡，於
    民國90年9 月底至10月間，由乙○○以其所使用之（08）00
    00000 號電話，與戊○○所有之門號0000000000號行動電話
    ，聯絡毒品交易事宜，2 人相約在屏東縣長治鄉加油站、屏
    東市區某處，由戊○○與丁○○一同攜帶1 小包海洛因至上
    開交易地點，推由戊○○交付毒品予乙○○，再由乙○○將
    價金每次新台幣（下同）各1,000 元交予戊○○或丁○○，
    共計2 次，得款2,000 元。
二、戊○○另單獨承前述概括犯意，自90年7 月中旬某日起至同
    年10月12日凌晨5 時許止，以前述所有之行動電話及以不知
    情之邱文仁名義所申請之門號0000000000號行動電話，作為
    戊○○與己○○聯絡毒品交易之工具，每次均在戊○○位於
    屏東縣長治鄉○○村○○路170 號住處，由戊○○以每包（
    約1.8 公克）4,500 元之價格，販賣海洛因予己○○，計25
    次，得款11萬2 千5 百元。
三、嗣於90年10月16日21時30分許，為警持搜索票至上址搜索查
    獲，除扣得戊○○所有之海洛因12包（合計淨重21.29 公克
    ）外，並分別於同日13時許、14時許，當場查獲前來購買海
    洛因之乙○○及償還購買海洛因欠款之己○○，及扣得戊○○所有供販賣海洛因所用之0000000000行動電話1 支、非戊○○、丁○○所有之000000000 行動電話1 支等物。
四、案經屏東縣警察局移送臺灣屏東地方法院檢察署檢察官偵查
    起訴。
      理      由
壹、程序方面：
    證人乙○○於警詢、偵查中之陳述、證人己○○於警詢陳述
    之證據能力：
    按依修正後刑事訴訟法施行法第7 條之3 規定：「中華民國
    92年1 月14日修正通過之刑事訴訟法施行前，已繫屬於各級
    法院之案件，其以後之訴訟程序，應依修正刑事訴訟法終結
    之。但修正刑事訴訟法施行前已依法定程序進行之訴訟程序
    ，其效力不受影響。」，而92年2 月6 日修正公布之刑事訴
    訟法，業於同年9 月1 日施行，本件係於91年8 月13日修正
    刑事訴訟法施行前繫屬於原審法院，此有原審法院收文章蓋
    於台灣高雄地方法院檢察署91年8 月13日屏檢輝信90偵6576
    字第3347號送審函可稽（見原審卷第1 頁）。是本件證人乙○○於警詢及偵查中之陳述、證人己○○於警詢之陳述，均
    係修正刑事訴訟法施行前依當時之法定程序所製作取得之證
    據，其等證據能力不因修正刑事訴訟法實施而受影響，均有
    證據能力。
貳、實體方面：
甲、有罪部分：
一、訊據被告戊○○固不否認認識乙○○及己○○，且扣案門號
    0000000000號行動電話及海洛因12包均為其所有等情，被告
    丁○○亦坦承與戊○○同居事實，惟2 人均否認上開販賣海
    洛因犯行，戊○○辯稱：乙○○於案發當天至伊住處係欲施
    用毒品，己○○係為還款，均非欲向伊購買海洛因，之前亦
    未曾販賣海洛因予渠2 人云云，被告丁○○辯稱：乙○○及
    己○○到達住處時，伊已為警查獲，伊不知其等何時到達，
    亦未販賣海洛因予乙○○及己○○云云。然查：
(一)、上揭於被告戊○○與丁○○住處為警查獲之白色粉末12包，
    為被告戊○○所有之事實，已據被告戊○○於本院供承在卷
    ；且上揭白色粉末12包，經法務部調查局鑑定結果，認定均
    含海洛因成分，合計淨重21.39 公克（包裝重2.60公克），
    純度31.13%，純質淨重6.66公克，有該局000000000 號鑑定
    通知書乙份在卷可憑（見90年度偵字第6574號卷第47頁）；
    是扣案之海洛因12包為被告戊○○所有事實，應堪認定。
(二)、被告戊○○曾經以門號0000000000號行動電話作為聯絡海洛
    因交易之工具，而販賣海洛因予乙○○乙節，迭據證人乙○○於警詢及偵查中述在在卷（警卷第23、24頁；90年度偵字
    第6576號卷【下稱偵卷A 】第61頁反面），其中於警詢中更
    明確證述：「我是90年9 月底至10月現今海洛因都向戊○○
    購買」（警卷第23頁）；於偵查中亦證述：「（有向丁○○
    買過？）他2 人都一起出現，我都事先打電話去，都戊○○
    接的」、「我打0000000000號電話，只向他（指戊○○）買
    過2 次，1 次在長治鄉某一加油站前馬路，1 次在屏東市○○路上他交貨給我，每次向他買1 小包，單價1 千元」、「
    （每次都何人拿給你？）男的，但他2 人每次都一起出現」
    、「（你錢都交給何人？）他2 人都有拿過我毒品的錢」（
    偵卷A 第61頁反面）各等語，又（08）0000000 號電話為乙○○家中電話，業據證人乙○○於本院證述在卷（本院95年
    1 月19日審判筆錄第6 頁），而上開0000000000號行動電話
    經查詢結果，使用者確為被告戊○○，及證人乙○○住處使
    用之電話號碼（08）0000000 號，曾於90年9 月間撥打被告
    戊○○所使用之上開0000000000號行動電話，亦有台灣大哥
    大股份有限公司基本查詢資料及中華電信股份有限公司台灣
    南區電信分公司屏東營運處91年3 月22日函附通話明細單各
    1 紙在卷可稽（偵卷A 第42、46、71頁）。雖然證人乙○○
    於警詢及偵查中均證稱係向被告戊○○購買海洛因，而未提
    及向被告丁○○購買，惟每次證人乙○○與被告戊○○交易
    毒品時，被告丁○○均有在場，且被告丁○○亦曾經向證人
    乙○○收取購買海洛因之價金乙節，已如上述，佐以被告丁○○於警詢亦供述曾經看過乙○○向戊○○購買海洛因2 、
    3 次一語（警卷第14頁），顯見被告丁○○亦確知證人乙○○向被告戊○○購買海洛因，並且同在現場。準此，被告丁○○既知被告戊○○販賣海洛因予證人乙○○，仍與被告戊○○同往販賣海洛因，並且收受證人乙○○交付之價金，其
    有與被告戊○○共同犯罪，且已分擔販賣海洛因之構成要件
    ，堪可認定。
(三)、又被告戊○○如何於上開時、地，販賣海洛因予己○○25次
    之事實，業據證人己○○於警詢證述：「我都是打電話0000
    000000及0000000000號手機…」、「都是戊○○接聽電話，
    如有貨（海洛因），就去住處購買」、「海洛因是戊○○拿
    給我。錢交給戊○○」、「90年7 月份購買至90年10月12日
    凌晨5 時許，在戊○○住處購買海洛因」、「大約（購買）
    25次了。每次購買新台幣肆仟伍佰元，大約壹點捌公克」等
    語（警卷第28、29頁）；且案發當天己○○前去被告戊○○
    住處，係為償還證人己○○之前向被告戊○○購買毒品積欠
    之款項，亦據證人己○○於警詢證述甚詳（警卷第27頁），
    佐以上開2 支門號之行動電話，確係被告戊○○所使用，亦
    據被告戊○○於警詢供承在卷（警卷第3 頁正反面），是被
    告販賣海洛因予證人己○○事實，堪足採信。
(四)、證人乙○○嗣於本院前審及本院本次審理時，雖均翻異前詞
    ，否認向被告戊○○及丁○○購買海洛因，惟查證人乙○○
    於警詢及偵查中，既一再證述向被告戊○○購買海洛因一事
    ，則其嗣後於本院2 次審理時，始翻異前詞，是否屬實，已
    非無疑；而且證人乙○○於本院前審時亦不否認警詢之陳述
    ，係基於其個人自由意志所為，僅證稱當時因心情浮躁、懊
    惱而且警員很兇叫伊找出一個人出來，所以伊就隨便指稱被
    告戊○○等語（本原前審第74頁反面），惟證人乙○○與被
    告戊○○並無任何仇隙，此據證人乙○○於偵查中證述在卷
    （偵卷A 第62頁），而販賣海洛因係屬重罪，證人乙○○本
    身為施用海洛因之人，不可能不知，是倘非被告戊○○確實
    販賣海洛因予證人乙○○，證人乙○○豈有隨意在警詢中誣
    指被告戊○○販賣海洛因之理，是證人乙○○嗣於本院2 次
    所為異於警詢及偵查中之證述，顯係迴護被告之詞，難予採
    信。另證人己○○自偵查中起，雖亦證稱當天前去戊○○住
    處，係欲償還戊○○欠款，並非欲向戊○○購買毒品，之前
    亦未曾向戊○○買過毒品云云，惟其於偵查中已證稱警詢中
    並未遭警刑求，且警詢筆錄均是其本人之意且均屬實等情（
    偵卷A 第68頁），顯見其警詢陳述，確係出於自由意志且與
    事實相符；又關於證人己○○案發當天前去被告戊○○住處
    償還欠款一事，證人己○○先於警詢中證述係欲償還之前向
    被告戊○○購買毒品積欠之款項等語，嗣於偵查及原審則證
    稱因之前向他人購買毒品，曾向被告戊○○借款，故案發當
    天係欲前去還款等語（偵卷A 第67頁反面；原審卷第69頁）
    ，嗣於本院審理時則又證述係代友人償還欠款等語（本院95
    年1 月19日審判筆錄第8 頁），所述前後不一，衡情倘證人
    己○○於案發當天前去被告戊○○住處，並非償還證人己○○之前向被告戊○○購買毒品之欠款，為何其嗣後於偵查及
    原審關於還款原因之所述，與本院之證述大相逕庭，益足證
    明證人己○○係為迴護被告，而自偵查中起開始為其當天前
    往被告戊○○住處還款之原因編謊，以致所述前後相歧，故
    證人己○○嗣後翻異前供，亦係袒護被告戊○○之詞，委無
    足取。
(五)、證人之陳述有部分前後不符，或相互間有所歧異時，究竟何
    者為可採，法院仍得本其自由心證予以斟酌，非謂一有不符
    或矛盾，即應認其全部均為不可採信（最高法院74年台上字
    第1599號判例參照）。本件證人乙○○雖於警詢中或證述自
    90年9 月底至10月，在戊○○住處向其購買海洛因，或證述
    於90年10月8 日或7 日與戊○○相約在歸來瑞光路台塑加油
    站交易購買海洛因（警卷第23、24頁）等語，而偵查中則證
    述在90年8 、9 、10月向戊○○購買2 次海洛因，1 次在長
    治鄉某加油站前馬路，1 次在屏東市區○路上等語（偵卷A
    第61頁反面、62頁），所述關於向被告戊○○購買海洛因之
    時間及地點雖略有不同，惟其明確證述於90年9 月、10月間
    向被告戊○○購買海洛因之情節則大致相符，自難因其關於
    交易地點之細節性證述前後相歧，即認其證述全部不可採信
    。又關於被告戊○○與丁○○販賣海洛因予乙○○之次數，
    證人乙○○於警詢中並未明確提及，因認應以其於偵查中所
    述購買2 次，作為認定被告戊○○及丁○○販賣海洛因予證
    人乙○○次數之依據。
(六)、被告戊○○雖辯稱扣案之海洛因係供己施用云云。惟按施用
    第一級毒品海洛因之一般劑量為每4 小時5 至10毫克（每日
    30至60毫克），最低致死劑量為200 毫克（若單次使用超過
    此劑量即有致命之可能性），但久用成癮者對該等藥物產生
    耐藥性，其程度因個人體質、使用頻率與接觸時間之長短等
    因素而異，可使其致死量增至數倍或10倍以上等情，有行政
    院衛生署管制藥品管理局91年6 月14日管檢字第106834函可
    憑。本件查獲之海洛因合計淨重21.39 公克，若以對被告最
    有利之每日200 毫克計算被告戊○○每日施用海洛因之數量
    ，則扣案海洛因至少可施用106 日（計算式21390mg ÷200
    ＝106） ，約3 個半月，縱使扣案之海洛因純度僅為31.13%
    ，純度甚低，純質淨重合計僅為6.66公克，惟以每日最低致
    死劑量200 毫克計算，亦可施用33日（計算式6660mg÷200
    ＝33），亦多達1 個月餘，實遠超過一般吸毒者單純為施用
    所持有之數量，亦與一般施用毒品之人通常係小量購買之情
    形有異，是被告戊○○前開所辯，核與常理有違，顯不足採
    。又海洛因之價格昂貴，取得不易，凡為販賣之不法勾當者
    ，苟無利可圖，應無甘冒被查緝法辦重刑之危險，平白無端
    為毒品之買賣，因此販賣毒品者，其販入之價格必較售出之
    價格低廉，從中賺取買賣差價牟取不法利益，被告戊○○顯
    亦有販賣第一級毒品海洛因圖利之意圖，亦堪認定。
(七)、此外，復有前揭0000000000、0000000000號行動電話扣案可
    佐。
二、綜上所述，被告戊○○、丁○○上揭所辯，無非卸責之詞，
    不足採信。被告2 人販賣第一級毒品海洛因之犯行，均堪認
    定。
三、查海洛因係屬毒品危害防制條例第2 條第2 項第1 款規定之
    第一級毒品。核被告2 人所為，均係犯毒品危害防制條例第
    4 條第1 項之販賣第一級毒品海洛因罪。被告2 人就販賣海
    洛因予證人乙○○部分，有犯意聯絡及行為分擔，為共同正
    犯。又被告2 人持有第一級毒品海洛因之低度行為，為販賣
    第一級毒品之高度行為所吸收，不另論罪。被告2 人先後販
    賣第一級毒品海洛因之數行為，時間緊接，所犯構成要件相
    同之罪，顯係基於概括犯意為之，為連續犯，均應依修正前
    刑法第56條之規定以一罪論。惟因販賣第一級毒品罪之法定
    本刑為死刑或無期徒刑，依法不得加重其刑，故僅得就併科
    罰金之法定罰金刑部分，加重其刑。又被告2 人行為後，刑
    法第56條連續犯之規定，業於94年1 月7 日修正公布刪除，
    並於95年7 月1 日施行，則被告2 人之犯行，因行為後新法
    業已刪除連續犯之規定，此刪除雖非犯罪構成要件之變更，
    但顯已影響行為人刑罰之法律效果，自屬法律有變更，依新
    法第2 條第1 項規定，比較新、舊法結果，仍應適用較有利
    於被告之行為時法律即舊法論以連續犯（最高法院95年第8
    次刑事庭會議決議參照）。查被告2 人販賣第一級毒品海洛
    因予他人施用，固然戕害他人之身心，惟念其等對重典之認
    識不夠深切，且販毒數量、所得價金均不多，與販賣海洛因
    之大、中盤毒梟未可比擬，若處以最輕法定刑無期徒刑，依
    社會一般觀念不無情輕法重之虞，客觀上足以引起一般同情
    ，衡情尚有可憫恕之處，均依刑法第59條規定減輕其刑。又
    販賣第一級毒品之法定本刑為死刑或無期徒刑，依2 人被告
    行為時之舊刑法第64條第2 項規定：死刑減輕者，為無期徒
    刑，或15年以上12年以下有期徒刑，新刑法第64條第2 項則
    規定：死刑減輕者，為無期徒刑，又舊刑法第65條第2 項規
    定：無期徒刑減輕者，為7 年以上有期徒刑，新刑法則規定
    無期徒刑減輕者，為20年以下15年以上有期徒刑，依刑法第
    2 條第1 項規定，比較新舊法，應適用有利於被告2 人之行
    為時法。
四、原判決認定被告2 人並無販賣第一級毒品海洛因行為，而諭
    知渠2 人無罪，自有未洽。檢察官上訴指摘原判決此部分諭
    知被告2 人無罪不當，為有理由，自應由本院將原判決此部
    分撤銷改判。爰審酌被告2 人販賣海洛因，助長毒品泛濫，
    且戕害國民身心健康，又始終否認犯行，並無悔意，惟念其
    等僅為小額販售，所得利益微薄，犯罪情節尚屬輕微，且被
    告丁○○僅販賣予證人乙○○，情節較輕等一切情狀，分別
    量處如主文第2 項、第3 項所示之刑。扣案之海洛因12包（
    驗後淨重21.39 公克），係毒品危害防制條例所規定之第一
    級毒品，應依同條例第18條第1 項前段規定併宣告沒收銷毀
    之（因鑑耗之海洛因既已滅失，自勿庸宣告沒收銷燬）。另
    扣案包裝海洛因所用之包裝袋12只（重2.60公克）、門號00
    00000000行動電話1 支，均係被告戊○○所有（SIM 卡係向
    電信公司所租用，非被告所有），已據被告戊○○供明在卷
    ，且係其與被告丁○○供販賣第一級毒品所用之物，已如上
    揭所述，應依毒品危害防制條例第19條第1 項規定併宣告沒
    收。而被告戊○○販賣第一級毒品所得之財物11萬4 千5 百
    元（112,500 ＋2,000 ＝114,500 元，其中2 千元係與被告
    丁○○共同犯罪所得之財物），應依毒品危害防制條例第19
    條第1 項規定，宣告沒收，併依共犯理論，就被告2 人共同
    所得2 千元部分，併予宣告連帶沒收之，如全部或一部不能
    沒收時，以被告2 人之財產抵償之。至扣案之門號00000000
    00號行動電話，雖為被告戊○○供犯罪所用之物，惟非被告
    戊○○所有之物，故不予宣告沒收。另其他扣案之行動電話
    6 支、現金4 萬元、新版千元偽鈔2 張、舊版千元偽鈔1 張
    、驗鈔機1 台等物，與本案無何關聯性，故不予宣告沒收，
    附此敘明。
乙、不另為無罪諭知部分：
一、公訴意旨略以：被告戊○○、丁○○為男女朋友關係，共同
    基於營利之概括犯意聯絡，自90年7 月間起至同年10月14日
    15時30分許止，連續在其等位於屏東縣長治鄉○○村○○路
    170 號之同居處所，以其等所有之行動電話0000000000號、
    0000000000號為聯絡工具，將其等所有之第一級毒品海洛因
    ，以每小包（含袋重約0.5 公克）1 千元、2 千元或1.8 公
    克計4,500 不等之價格，分別販賣予甲○○6 次，販賣予己○○約25次（指被告丁○○部分）牟利。嗣於90年10月16日
    21時30分許，為警持搜索票至上址搜索查獲，除扣得其等所
    有之第一級毒品海洛因毛重共24.9公克外，並於同日11時40
    分許，當場查獲前來購買海洛因之甲○○，及扣得行動電話
    8 支，案經屏東縣警察局移請偵辦，因認被告2 人共同涉有
    毒品危害防制條例第4 條第1 項販賣毒品罪嫌云云。
二、按犯罪事實應依證據認定之，無證據不得推定其犯罪事實，
    不能證明被告犯罪者，應諭知無罪之判決，刑事訴訟法第15
    4 條、第301 條第1 項分別定有明文。又犯罪事實之認定，
    應憑真實之證據，倘證據是否真實尚欠明確，自難以擬制推
    測之方法，為其判斷之基礎。且認定犯罪事實之證據係指足
    以認定被告確有犯罪行為之積極證據資料而言，該項證據自
    須適合於被告犯罪事實之認定，始得採為斷罪資料。故刑事
    訴訟上之證明資料，無論其為直接或間接證據，均須達於通
    常一般人均不致有所懷疑，而得確信其為真實之程度，始得
    據為有罪之認定，若關於被告是否犯罪之證明未能達此程度
    ，而有合理懷疑之存在，致使無從形成有罪之確信，根據罪
    證有疑，利於被告之證據法則，即不得據為不利被告之認定
    （最高法院53年臺上字第656 號、29年上字第3105號、76年
    度臺上字第4986號及32年上字第67號判例參照）。
三、公訴人認被告2 人共同涉有販賣毒品罪嫌，無非係以證人甲○○、己○○之證述、通聯記錄、扣案之第一級毒品海洛因
    24.9公克等，為其論罪依據。訊據被告戊○○、丁○○均堅
    決否認何販賣毒品予甲○○犯行，均辯稱：並未販賣海洛因
    予甲○○等語；被告丁○○另辯稱：並未販賣海洛因予己○○等語。經查：
壹、程序方面：
一、證人甲○○警詢中陳述之證據能力：
(一)、按刑事訴訟法第100 條之2 準用同法第100 條之1 規定，司
    法警察官或司法警察詢問犯罪嫌疑人時，應全程連續錄音；
    必要時應全程連續錄影。但有急迫情況且經記明筆錄者，不
    在此限。考其立法理由，在於司法警察官或司法警察之訊問
    筆錄，在訊問程序，時有被告或犯罪嫌疑人或辯解非其真意
    ，或辯解遭受刑求，屢遭質疑，為建立訊問筆錄之公信力，
    以擔保程序之合法性，所以訊問之過程應全程連續錄音並錄
    影，並應於一定之時間妥為保存，偵審機關如認為有必要時
    即可調取勘驗，以期發現真實，並確保自白之任意性。是自
    上開法條修正生效後，為保障司法之廉潔性與抑止違法偵查
    之發生為出發點，凡無急迫且經記明筆錄者，被告或犯罪嫌
    疑人於訊問程序中未經全程錄音、錄影，或警方事後無法提
    出錄音帶以供法院勘驗比對，而經被告或犯罪嫌疑人抗辯筆
    錄內容與所陳述不合者，基於被告及犯罪嫌疑人在刑事訴訟
    程序上應受保障之權利，為憲法第8 條第1 項正當法律程序
    保障內容之一，本於保障被告及犯罪嫌疑人憲法上之權利及
    重視程序上之正義，應認筆錄不具證據能力。經查本件證人
    甲○○於警詢中證稱：曾向戊○○及丁○○購買海洛因，案
    發當時前往戊○○住處，是要購買海洛因等語（警卷第18頁
    ），惟其於查獲當天經原審就是否裁定令入戒治處所而為訊
    問時，證人甲○○即供稱係警員要求伊承認向戊○○購買毒
    品一語，此業經本院調閱台灣屏東地方法院90年度毒聲字第
    17 87 號卷核閱無訛，其於偵查及原審時，亦始終證稱警詢
    時因警察毆打伊頭部，強迫伊指證向被告2 人購買海洛因，
    伊始供述向被告2 人購買海洛因等語（90年度偵字第6574號
    卷第28頁、偵卷A 第37頁反面；原審卷第68頁），於本院審
    理時亦證述：伊告訴警察伊前去戊○○住處係談事情，非購
    買毒品，但警察不相信，嚇稱倘伊不指證向戊○○、丁○○
    購買毒品，即要毆打伊等語（本院95年3 月9 日審判筆錄第
    4 頁），因證人甲○○證稱警詢筆錄與其陳述真意不符，本
    院為確保證述之真實性及筆錄之公信力，乃去函移送單位調
    取證人甲○○之警詢錄音帶，惟經屏東縣警察局函覆：當時
    甲○○之警詢錄音帶乙捲，已隨同甲○○吸食毒品案附送屏
    東地檢署偵辦，請本院逕向台灣屏東地檢署洽辦，此有該局
    95年3 月22日屏警刑偵三（東）字第0950038400號函1 紙附
    於本院卷，本院遂再調取甲○○施用毒品案卷，惟其內已無
    錄音帶，衡諸前揭法條及其修正理由之意旨，證人甲○○既
    證述其警詢筆錄與其陳述之真意不符，而本院又無從確認詢
    問證人甲○○過程之合法性及真實性，檢察官又未能舉出證
    人甲○○警詢陳述出於任意性之證明方法，自應認為其警詢
    陳述無證據能力，非得採用。
(二)、至於證人即製作證人甲○○警詢筆錄之警員丙○○固於本院
    審理時證稱：甲○○之警詢陳述，均其自由陳述，並未毆打
    或脅迫甲○○等語（本院95年2 月23日審判筆錄第3 、4 頁
    ），惟證人丙○○於本院證述時間，距其製作筆錄之時間，
    已長達4 年餘，已難清楚記憶當時實際情形，此觀證人對於
    當時是否錄音，證稱好像沒有一語，可得而知，故尚難僅憑
    證人丙○○上開證述，即認證人甲○○警詢陳述係出於自由
    意志而為陳述。
貳、實體方面：
一、本件公訴人用以證明被告2 人販賣海洛因予證人甲○○之證
    據，除證人甲○○上開警詢陳述外，僅餘被告戊○○所使用
    之門號0000000000之通聯紀錄及扣案之海洛因12包可資佐證
    ，惟查觀諸上開門號之通聯紀錄，並無與證人甲○○所使用
    之0000000000號通話之紀錄，至於上開海洛因12包，僅得證
    明被告戊○○持有第一級毒品之事實，然持有毒品之原因多
    端，或意圖營利、或轉讓他人使用、或供己自行施用不一而
    足，本件公訴人所舉證人甲○○之所述，既無從資為被告2
    人有販賣第一級毒品海洛因之憑證，且本院亦查無其他證據
    可資為被告2 人有販售毒品行為之依據，自難僅憑被告戊○○持有上開毒品逕行推論其與被告丁○○有販賣海洛因之犯
    行。
二、又證人己○○於警詢固證述向戊○○及丁○○購買海洛因等
    語，惟證人己○○同時證述其每次打電話聯絡購買海洛因，
    均由戊○○接聽，且交易時亦由戊○○交付毒品及收取價金
    等語（警卷第28頁），均未提及被告丁○○有何參與分擔販
    賣毒品之構成要件，自無從僅憑己○○上開警詢陳述，據為
    對被告丁○○不利之認定。
三、綜上所述，公訴人認被告2 人涉有販賣第一級毒品海洛因予
    證人甲○○，及被告丁○○販賣海洛因予證人己○○所舉之
    證據資料，經本院調查審理後，尚不足為不利於被告2 人之
    心證，而本院復查無其他積極證據足認被告2 人有何公訴意
    旨所指犯行，被告2 人此部分犯罪自屬不能證明，惟因公訴
    人認被告2 人此部分犯行，與前開論罪科刑部分，有連續犯
    之裁判上一罪關係，爰不為無罪之諭知。
據上論斷，應依刑事訴訟法第369 條第1 項前段、第364 條、第
299 條第1 項前段，毒品危害防制條例第4 條第1 項、第18條第
1 項前段、第19條第1 項，刑法第2 條第1 項、第28條、第11條
、修正前第56條、刑法第59條，判決如主文。
本案經檢察官王登榮到庭執行職務。
中    華    民    國    95    年    8     月    3     日
                  刑事第六庭  審判長法  官  王光照
                                    法  官  張盛喜
                                    法  官  李璧君
以上正本證明與原本無異。
如不服本判決應於收受本判決後10日內向本院提出上訴書狀，其
未敘述上訴理由者，並得於提起上訴後10日內向本院補提理由書
狀（均須按他造當事人之人數附繕本）「切勿逕送上級法院」。
中    華    民    國    95    年    8     月    7     日
                                    書記官  唐奇燕
附錄本件判決論罪科刑法條：
毒品危害防制條例第4 條第1 項：
製造、運輸、販賣第一級毒品者，處死刑或無期徒刑；處無期徒
刑者，得併科新臺幣1 千萬元以下罰金。


司法院資訊處製作；財團法人民間司法改革基金會備份。
